test/src/gt-desc-yamls/N-fueuesiga07_gt-desc.yaml
Config:
  hfst:
    Gen: ../../../src/generator-gt-desc.hfst
    Morph: ../../../src/analyser-gt-desc.hfst
  xerox:
    Gen: ../../../src/generator-gt-desc.xfst
    Morph: ../../../src/analyser-gt-desc.xfst
    App: lookup

Tests:



# todo:
# Proofread the gold standard (below)
# Then: run analyser, then correct.


  Noun - füüsiga: # Noun (7) füüsiga 'eng /est /fin' - full paradigm
     füüsiga+N+Sg+Nom: füüsiga
     füüsiga+N+Sg+Gen: füüsiga
     füüsiga+N+Sg+Par: füüsikat
     füüsiga+N+Sg+Ill: [füüsikahe, füüsikadõ]
     füüsiga+N+Sg+Ine: [füüsikan, füüsikah, füüsikahn]
     füüsiga+N+Sg+Ela: füüsikast
     füüsiga+N+Sg+All: füüsikalõ
     füüsiga+N+Sg+Ade: füüsikal
     füüsiga+N+Sg+Abl: füüsikalt
     füüsiga+N+Sg+Tra: füüsikas
     füüsiga+N+Sg+Ter: füüsikaniq
     füüsiga+N+Sg+Abe: füüsikaldaq
     füüsiga+N+Sg+Com: [füüsikagaq, füüsigagaq]
     füüsiga+N+Pl+Nom: füüsigaq
     füüsiga+N+Pl+Gen: [füüsikidõ, füüsikiidõ]
     füüsiga+N+Pl+Par: [füüsikit, füüsikiid]
     füüsiga+N+Pl+Ill: [füüsikihe, füüsikiihe, füüsikidõ, füüsikiidõ]
     füüsiga+N+Pl+Ine: [füüsikin, füüsikih, füüsikihn, füüsikiin, füüsikiih, füüsikiihn]
     füüsiga+N+Pl+Ela: [füüsikist, füüsikiist]
     füüsiga+N+Pl+All: [füüsikilõ, füüsikiilõ]
     füüsiga+N+Pl+Ade: [füüsikil, füüsikiil]
     füüsiga+N+Pl+Abl: [füüsikilt, füüsikiilt]
     füüsiga+N+Pl+Tra: [füüsikis, füüsikiis]
     füüsiga+N+Pl+Ter: [füüsikiniq, füüsikiiniq]
     füüsiga+N+Pl+Abe: [füüsikildaq, füüsikiildaq]
     füüsiga+N+Pl+Com: [füüsikidõgaq, füüsikiidõgaq]
